---
output:
  pdf_document:
    template: fhi_nois.latex
    latex_engine: xelatex
editor_options: 
  chunk_output_type: console
header-includes:
  - "\\usepackage{pdflscape}"
  - "\\usepackage{blindtext}"
params:
  dev: TRUE
  level: landsdekkende
  location: Fræna
  DATE_USE: 2017-11-08
title: "Prevalensundersøkelsen for helsetjenesteassosierte infeksjoner og antibiotikabruk"
sub_title: "`r params$location` --- Høst 2017"
header: "Prevalensundersøkelsen for helsetjenesteassosierte infeksjoner og antibiotikabruk \\newline `r params$location` --- Høst 2017"
footer: "Folkehelseinstituttet, Oslo, Norge"
authors:
  - "Torunn Alberg"
  - "Hanne-Merete Eriksen"
  - "Hege Line Magnussen Løwer"
  - "Richard Aubrey White"
---

```{r message=FALSE, warning=FALSE, include=FALSE, paged.print=FALSE}
suppressMessages(library(data.table))
suppressMessages(library(ggplot2))

if(params$dev){
  suppressPackageStartupMessages(devtools::load_all("/packages/dashboards_noispiah/", export_all=FALSE, quiet=T))
} else {
  suppressPackageStartupMessages(library(noispiah))
}

fhi::DashboardInitialise(
  STUB="/",
  SRC="src",
  NAME="noispiah"
)
  
da <- readxl::read_excel(fhi::DashboardFolder("data_raw","AntibiotikadataPrimer.xlsx"))
di <- readxl::read_excel(fhi::DashboardFolder("data_raw","InfeksjonsdataPrimer.xlsx"))

setDT(da)
setDT(di)

if(params$level=="landsdekkende"){
  
} else if(params$level=="fylke"){
  da <- da[Fylke==params$location]
  di <- di[Fylke==params$location]
} else if(params$level=="kommune"){
  da <- da[Kommune==params$location]
  di <- di[Kommune==params$location]
}
```

\newpage 

# Deltagelse, forekomst av helsetjenesteassosierte infeksjoner og bruk av antibiotika i sykehjem

\blindtext

\begin{landscape}

```{r echo=FALSE, message=FALSE, warning=FALSE, paged.print=TRUE, results='asis'}
Table_DeltagelseForekomstHAIogABiSykehjem(di=di,da=da,level=params$level,DATE_USE=params$DATE_USE)
```

\end{landscape}

\newpage

# Prevalens av helsetjenesteassosierte infeksjoner blant beboere i sykehjem per avdelingstype

\blindtext

hello

hi

```{r echo=FALSE, message=FALSE, warning=FALSE, paged.print=TRUE, results='asis'}
Figure_ForekomstHAIiSykehjemPerAvdelingstype(di=di,da=da,DATE_USE=params$DATE_USE)
```


\newpage

# Andel forskrivninger av antibiotika til forebygging og behandling per indikasjon

\blindtext

\newpage

# Forskrivning av antibiotika (virkestoff) per indikasjon

\blindtext

