---
output: fhi::noispiah_document
params:
  dev: TRUE
  level: landsdekkende
  location: Aust-Agder
  DATE_USE: 2017-11-08
title: "Prevalensundersøkelsen for helsetjenesteassosierte infeksjoner og antibiotikabruk"
sub_title: "`r params$location` --- Høst 2017"
header: "Prevalensundersøkelsen for helsetjenesteassosierte infeksjoner og antibiotikabruk \\newline `r params$location` --- Høst 2017"
footer: "Folkehelseinstituttet, Oslo, Norge"
authors:
  - "Torunn Alberg"
  - "Hanne-Merete Eriksen"
  - "Hege Line Magnussen Løwer"
  - "Richard Aubrey White"
editor_options: 
  chunk_output_type: console
---

```{r message=FALSE, warning=FALSE, include=FALSE, paged.print=FALSE}
fhi::DashboardInitialiseOpinionated("noispiah", FORCE_DEV_PACKAGE_LOAD = params$dev, SILENT=TRUE)

suppressMessages(library(data.table))
suppressMessages(library(ggplot2))

da <- readxl::read_excel(fhi::DashboardFolder("data_raw","AntibiotikadataPrimer.xlsx"))
di <- readxl::read_excel(fhi::DashboardFolder("data_raw","InfeksjonsdataPrimer.xlsx"))

setDT(da)
setDT(di)

level <- params$level
DATE_USE <- params$DATE_USE

if(params$level=="landsdekkende"){
  
} else if(params$level=="fylke"){
  da <- da[Fylke==params$location]
  di <- di[Fylke==params$location]
} else if(params$level=="kommune"){
  da <- da[Kommune==params$location]
  di <- di[Kommune==params$location]
}
```

\newpage 

# Deltagelse, forekomst av helsetjenesteassosierte infeksjoner og bruk av antibiotika i sykehjem

\blindtext

\begin{landscape}

```{r echo=FALSE, message=FALSE, warning=FALSE, paged.print=TRUE, results='asis'}
Table_DeltagelseForekomstHAIogABiSykehjem(di=di,da=da,level=params$level,DATE_USE=params$DATE_USE)
```

\end{landscape}

\newpage

# Prevalens av helsetjenesteassosierte infeksjoner blant beboere i sykehjem per avdelingstype

\blindtext

```{r echo=FALSE, message=FALSE, warning=FALSE, paged.print=TRUE, results='asis'}
Figure_ForekomstHAIiSykehjemPerAvdelingstype(di=di,da=da,DATE_USE=params$DATE_USE)
```


\newpage

# Andel forskrivninger av antibiotika til forebygging og behandling per indikasjon

\blindtext

\begin{landscape}

```{r echo=FALSE, fig.height=5, fig.width=5, message=FALSE, warning=FALSE, paged.print=TRUE, results='asis'}
q <- Figure_ForskrivningerAvAntibiotikaTilForebyggingOgBehandling(di=di,da=da,DATE_USE=params$DATE_USE)
f <- sprintf("%s.png",tempfile())
ggsave(f, plot = q, width = 297*0.75, height = 210*0.75, units = "mm")
```

\includegraphics{`r f`}

\end{landscape}

\newpage

# Forskrivning av antibiotika (virkestoff) til behandling av nedre urinveisinfeksjon

\blindtext

\begin{landscape}

```{r echo=FALSE, fig.height=5, fig.width=5, message=FALSE, warning=FALSE, paged.print=TRUE, results='asis'}
q <- Figure_ForskrivningerAvAntibiotikaPerIndikasjon(di=di,da=da,DATE_USE=params$DATE_USE,indikasjon="Nedre urinveisinfeksjon")
f <- sprintf("%s.png",tempfile())
ggsave(f, plot = q, width = 297*0.75, height = 210*0.75, units = "mm")
```

\includegraphics{`r f`}

\end{landscape}

\newpage

# Forskrivning av antibiotika (virkestoff) til behandling av nedre luftveisinfeksjon

\blindtext

\begin{landscape}

```{r echo=FALSE, fig.height=5, fig.width=5, message=FALSE, warning=FALSE, paged.print=TRUE, results='asis'}
q <- Figure_ForskrivningerAvAntibiotikaPerIndikasjon(di=di,da=da,DATE_USE=params$DATE_USE,indikasjon="Nedre luftveisinfeksjon")
f <- sprintf("%s.png",tempfile())
ggsave(f, plot = q, width = 297*0.75, height = 210*0.75, units = "mm")
```

\includegraphics{`r f`}

\end{landscape}

